# 请教陈版，对于没有实际控制权的子公司能否用权益法核算？

提问人：496306776 时间：2020-12-27 13:51:00
请教一下陈版主，假如A公司持股B公司60%股份，但是签署的投资协议是A公司不参与B公司的实际经营，每年仅从B公司收取固定金额的分红，请问该模式下A公司对B公司可以采用权益法进行核算吗？
谢谢陈版

回答人：chenyiwei
这种情况下很可能是“明股实债”投资，A对B是没有控制、共同控制或重大影响的，只能作为金融资产核算，不能作为长期股权投资按权益法核算。